臺灣桃園地方法院交通事件裁定　　　　 96年度交聲字第158號
原處分機關　交通部公路總局新竹區監理所
異　議　人
即受處分人　甲○○
上列受處分人因違反道路交通管理處罰條例案件，對於交通部公
路總局新竹區監理所於民國96年3月30日以桃監裁罰字第裁52-Z0
0000000號所為之處分，聲明異議，本院裁定如下：
    主  文
議異駁回。
    理  由
一、原處分意旨略以：異議人即受處分人甲○○於民國九十六年
    二月二十五日凌晨一時二十四分許，駕駛永益通運公司所有
    之車號一九八－ＧＹ號營業貨運曳引車，在國道一號高速公
    路南下二一三點二公里處，因汽車行駛高速公路速度達一百
    零二公里，超過規定最高速限九十公里（超速十二公里，未
    滿二十公里），為警攔停並製開公警局交字第七三○四五九
    六五一號舉發違反道路交通管理事件通知單，嗣由原處分機
    關即交通部公路總局新竹區監理所以桃監裁罰字第裁五二—
    Ｚ00000000號裁決書，以前揭事由，依道路交通管
    理處罰條例第三十三條第一項第一款之規定，裁處罰鍰新臺
    幣（下同）三千五百元，並依同條例第六十三條第一項記違
    規點數一點等語。
二、異議意旨略以：異議人甲○○固於前揭時、地駕駛前揭營業
    貨運曳引車為警攔停，並由警員向其出示顯示一○二公里之
    雷達測速之資料，然異議人當時立即向警員出示車內之行車
    紀錄卡，依該行車紀錄卡所示並無超速，惟警員不予採信，
    且警員未於測得超速後立即攔停，而係於異議人駕車越過警
    員約八百公尺處始攔停，該雷達測速器所測得數據應非其駕
    車所為，是前開裁罰顯有違誤，為此於法定期間內提起本件
    異議等語。
三、按汽車行駛於高速公路、快速公路或設站管制之道路，不遵
　　使用限制、禁止、行車管制及管理事項之管制規則而有下列
　　行為者，處汽車駕駛人新臺幣三千元以上六千元以下罰鍰：
　　一、行車速度超過規定之最高速限或低於規定之最低速限；
　  汽車駕駛人有第三十三條第一項違規行為者除依原條款處罰
    鍰外，並予記違規點數一點，道路交通管理處罰條例第三十
　　三條第一項第一款、第六十三條第一項第一款分別定有明文
　  。
四、經查，異議人駕駛前揭車輛於上開時地行車速度達一百零二
    公里，超過規定之最高速限（九十公里）十二公里之情形，
    業據舉發員警乙○○到庭結證詳實（見本院九十六年五月十
    四日訊問筆錄），並有卷附之舉發違規通知單、裁決書為證
    ，故異議人於前揭時、地駕車違規超速行駛之事實，要屬無
    疑。異議人雖以其車內之行車紀錄器內之紀錄卡顯示其當時
    並無超速之記錄云云置辯，然行車紀錄器內紀錄速度之指針
    得任意調整一節，業據異議人於本院訊問時供明在卷（見同
    上訊問筆錄），故異議人車內之行車紀錄器之準確性即非無
    疑。且本件舉發員警乙○○用以檢測異議人超速之雷射槍於
    九十六年一月三日經檢驗合格，有效期限至九十七年一月三
    十一日，此有經濟部標準檢驗局雷射測速儀檢定合格證書一
    紙附卷可考，是異議人辯稱本件雷射測速槍所測得之數據不
    準確云云，尚屬臆測之詞，不足採信；又警員未於測得超速
    後立即攔停，係因當時為夜間，測距為一百七十七公尺，而
    異議人時速為一百零二公里，完成測速時，異議人已駕車經
    過警員身邊，且為避免因突然攔停造成意外，故未於第一時
    間攔停，業據證人乙○○證述明確（見同上訊問筆錄），是
    警員所為攔停亦無可議之處，從而異議人前揭辯解，均屬無
    據，要無可採。
五、綜上所述，原處分機關以異議人有前揭違規情事，依道路交
    通管理處罰條例第三十三條第一項第一款之規定，裁處異議
    人罰鍰三千五百元，並記違規點數一點，核無違誤。本件異
    議為無理由，應予駁回。
據上論斷，應依道路交通管理處罰條例第八十七條第二項、道路
交通案件處理辦法第十九條，裁定如主文。
中　　華　　民　　國　　96　　年　　6 　　月　　29　　日
                  交通法庭  法　官　吳為平
以上正本證明與原本無異。
如不服本裁定，應於送達後5 日內，向本院提出抗告狀。
                            書記官  江惠婷
中　　華　　民　　國　　96　　年　　6 　　月　　29　　日
